【裁判字號】    97,執消債更,96
【裁判日期】    980204
【裁判案由】    更生事件
【裁判全文】
臺灣臺北地方法院民事裁定          97年度執消債更字第96號
聲  請  人
即債務人    蔡裕隆
代  理  人  陳祥彬律師
相  對  人
即債權人    第一商業銀行股份有限公司
法定代理人  陳裕璋
相  對  人
即債權人    聯邦商業銀行股份有限公司
法定代理人  李憲章
相  對  人
即債權人    臺灣新光商業銀行股份有限公司
法定代理人  李增昌
相  對  人
即債權人    台新國際商業銀行股份有限公司
法定代理人  蔡孟峰
相  對  人
即債權人    中國信託商業銀行股份有限公司
法定代理人  羅聯福
相  對  人
即債權人    慶豐商業銀行股份有限公司
法定代理人  劉土金
相  對  人
即債權人    永豐信用卡股份有限公司
法定代理人  李明源
相  對  人
即債權人    良京實業股份有限公司
法定代理人  床波雄一郎住同上
上列當事人聲請消費者債務清理事件，本院裁定如下：
    主  文
債務人所提如附件所示之更生方案應予認可。
    理  由
一、按債務人有薪資、執行業務所得或其他固定收入，法院認更
    生方案之條件公允者，得不經債權人會議可決，逕依債務人
    之聲請或依職權以裁定認可更生方案，消費者債務清理條例
    第64條第1項定有明文。
二、查本件債務人聲請更生，前經本院97年度消債更字第756號
    裁定開始更生程序在案，有上開裁定在卷可參。又債務人以
    批發兒童書籍為業，其聲請前二年 (即民國95年9月至97年8
    月)總收入為新台幣 (下同)556,000 元，平均月收入為23,1
    67元，因未報稅故無國稅局之資料，而債務人除此之外並無
    任何不動產等較具價值之財產，有財政部台北市國稅局95、
    96年度綜合所得稅各類所得資料清單、財產歸屬資料清單附
    卷可稽。而債務人陳報每月必要生活費用為7,977元，並未
    超過行政院主計處公佈之台北市民每人每月最低基本生活費
    用14,152元，堪認允當，並無過度消費之情事；又債務人有
    蔡林伊、蔡林羚等二名未成年子女尚須扶養，有戶籍謄本為
    憑，依國稅局扶養免稅額每人每月6,417元計算，債務人與
    配偶分擔後每月支出4,000元之扶養費，亦屬合理。債務人
    所提出之更生方案係將月收入扣除每月必要支出及扶養費用
    後，剩餘之11,190元 (23,167元-11,977元=11,190元)作為
    每月還款之金額，並自本裁定確定之翌日起清償6年 (72期
    )，其清總額共計805,680元，清償成數為27.77%，本院核其
    更生方案係屬公允、適當、可行，且無同條例第63條所定不
    應認可之消極事由存在，應予認可。債權人雖有主張債務人
    有虛報收入等情事，惟未見債權人舉證說明，而債務人95年
    4月申請協商當時縱然填載其收入為45,000元，亦僅能證明
    債務人當時之收入，無法依此推論債務人本件聲請前二年內
    之平均收入，故而債權人之主張，尚缺積極證明。
三、至於債務人生活程度之限制，條件應如何訂定，其本身即無
    一定標準，難免掛一漏萬，況且債務人倘均按更生方案如期
    繳款，縱使違反生活程度之限制，亦無任何罰責，生活程度
    之限制恐成具文；而債務人如不按更生方案履行，依消費者
    債務清理條例第74條規定，債權人得以更生方案為執行名義
    聲請強制執行，法院此時亦得裁定開始清算程序，已足資救
    濟，無特別限制生活程度之必要，附此敘明。
中    華    民    國    98    年    2    月     4     日
                      民事庭司法事務官  陳淑蕙
上為正本係照原本作成
如不服本裁定，應於裁定送達後10日內，以書狀向本院司法事務
官提出異議
中    華    民    國    98    年    2    月     4     日
                            書  記  官  林婉瑩

司法院資訊處製作；財團法人民間司法改革基金會備份。
